assets/javascript/tinymce/plugins/spellchecker/dicts/es_ES.aff
SFX X irir irisemos irir
SFX X irir irierais irir
SFX X irir irieseis irir
SFX X irir irieran irir
SFX X irir iriesen irir
SFX X cir jera ucir
SFX X cir jese ucir
SFX X cir jeras ucir
SFX X cir jeses ucir
SFX X cir jramos ucir
SFX X cir jsemos ucir
SFX X cir jerais ucir
SFX X cir jeseis ucir
SFX X cir jeran ucir
SFX X cir jesen ucir
SFX X enir iniera enir
SFX X enir iniese enir
SFX X enir inieras enir
SFX X enir inieses enir
SFX X enir iniramos enir
SFX X enir inisemos enir
SFX X enir inierais enir
SFX X enir inieseis enir
SFX X enir inieran enir
SFX X enir iniesen enir
SFX X ir yera [^g]uir
SFX X ir yese [^g]uir
SFX X ir yeras [^g]uir
SFX X ir yeses [^g]uir
SFX X ir yramos [^g]uir
SFX X ir ysemos [^g]uir
SFX X ir yerais [^g]uir
SFX X ir yeseis [^g]uir
SFX X ir yeran [^g]uir
SFX X ir yesen [^g]uir
SFX X ir uyera ir
SFX X ir uyese ir
SFX X ir uyeras ir
SFX X ir uyeses ir
SFX X ir uyramos ir
SFX X ir uysemos ir
SFX X ir uyerais ir
SFX X ir uyeseis ir
SFX X ir uyeran ir
SFX X ir uyesen ir
SFX X eir iera eir
SFX X eir iese eir
SFX X eir ieras eir
SFX X eir ieses eir
SFX X eir iramos eir
SFX X eir isemos eir
SFX X eir ierais eir
SFX X eir ieseis eir
SFX X eir ieran eir
SFX X eir iesen eir
SFX X egir igiera egir
SFX X egir igiese egir
SFX X egir igieras egir
SFX X egir igieses egir
SFX X egir igiramos egir
SFX X egir igisemos egir
SFX X egir igierais egir
SFX X egir igieseis egir
SFX X egir igieran egir
SFX X egir igiesen egir
SFX X edir idiera edir
SFX X edir idiese edir
SFX X edir idieras edir
SFX X edir idieses edir
SFX X edir idiramos edir
SFX X edir idisemos edir
SFX X edir idierais edir
SFX X edir idieseis edir
SFX X edir idieran edir
SFX X edir idiesen edir
SFX X etir itiera etir
SFX X etir itiese etir
SFX X etir itieras etir
SFX X etir itieses etir
SFX X etir itiramos etir
SFX X etir itisemos etir
SFX X etir itierais etir
SFX X etir itieseis etir
SFX X etir itieran etir
SFX X etir itiesen etir
SFX X ebir ibiera ebir
SFX X ebir ibiese ebir
SFX X ebir ibieras ebir
SFX X ebir ibieses ebir
SFX X ebir ibiramos ebir
SFX X ebir ibisemos ebir
SFX X ebir ibierais ebir
SFX X ebir ibieseis ebir
SFX X ebir ibieran ebir
SFX X ebir ibiesen ebir
SFX X emir imiera emir
SFX X emir imiese emir
SFX X emir imieras emir
SFX X emir imieses emir
SFX X emir imiramos emir
SFX X emir imisemos emir
SFX X emir imierais emir
SFX X emir imieseis emir
SFX X emir imieran emir
SFX X emir imiesen emir
SFX X eguir iguiera eguir
SFX X eguir iguiese eguir
SFX X eguir iguieras eguir
SFX X eguir iguieses eguir
SFX X eguir iguiramos eguir
SFX X eguir iguisemos eguir
SFX X eguir iguierais eguir
SFX X eguir iguieseis eguir
SFX X eguir iguieran eguir
SFX X eguir iguiesen eguir
SFX X estir istiera estir
SFX X estir istiese estir
SFX X estir istieras estir
SFX X estir istieses estir
SFX X estir istiramos estir
SFX X estir istisemos estir
SFX X estir istierais estir
SFX X estir istieseis estir
SFX X estir istieran estir
SFX X estir istiesen estir
SFX X endir indiera endir
SFX X endir indiese endir
SFX X endir indieras endir
SFX X endir indieses endir
SFX X endir indiramos endir
SFX X endir indisemos endir
SFX X endir indierais endir
SFX X endir indieseis endir
SFX X endir indieran endir
SFX X endir indiesen endir
SFX X r era lir
SFX X r ese lir
SFX X r eras lir
SFX X r eses lir
SFX X r ramos lir
SFX X r semos lir
SFX X r erais lir
SFX X r eseis lir
SFX X r eran lir
SFX X r esen lir
SFX X ecir ijera ecir
SFX X ecir ijese ecir
SFX X ecir ijeras ecir
SFX X ecir ijeses ecir
SFX X ecir ijramos ecir
SFX X ecir ijsemos ecir
SFX X ecir ijerais ecir
SFX X ecir ijeseis ecir
SFX X ecir ijeran ecir
SFX X ecir ijesen ecir
SFX X er iera er
SFX X er iese er
SFX X er ieras er
SFX X er ieses er
SFX X er iramos er
SFX X er isemos er
SFX X er ierais er
SFX X er ieseis er
SFX X er ieran er
SFX X er iesen er
SFX X r yera or
SFX X r yese or
SFX X r yeras or
SFX X r yeses or
SFX X r yramos or
SFX X r ysemos or
SFX X r yerais or
SFX X r yeseis or
SFX X r yeran or
SFX X r yesen or
SFX X oner usiere oner
SFX X oner usieres oner
SFX X oner usiremos oner
SFX X oner usiereis oner
SFX X oner usieren oner
SFX X erer isiere erer
SFX X erer isieres erer
SFX X erer isiremos erer
SFX X erer isiereis erer
SFX X erer isieren erer
SFX X ener uviere ener
SFX X ener uvieres ener
SFX X ener uviremos ener
SFX X ener uviereis ener
SFX X ener uvieren ener
SFX X er jere raer
SFX X er jeres raer
SFX X er jremos raer
SFX X er jereis raer
SFX X er jeren raer
SFX X acer iciere acer
SFX X acer icieres acer
SFX X acer iciremos acer
SFX X acer iciereis acer
SFX X acer icieren acer
SFX X aber upiere aber
SFX X aber upieres aber
SFX X aber upiremos aber
SFX X aber upiereis aber
SFX X aber upieren aber
SFX X r re er
SFX X r res er
SFX X er remos er
SFX X r reis er
SFX X r ren er
SFX X er iere [lv]er
SFX X er ieres [lv]er
SFX X er iremos [lv]er
SFX X er iereis [lv]er
SFX X er ieren [lv]er
SFX X erir iriere erir
SFX X erir irieres erir
SFX X erir iriremos erir
SFX X erir irireis erir
SFX X erir irieren erir
SFX X ertir irtiere ertir
SFX X ertir irtieres ertir
SFX X ertir irtiremos ertir
SFX X ertir irtireis ertir
SFX X ertir irtieren ertir
SFX X entir intiere entir
SFX X entir intieres entir
SFX X entir intiremos entir
SFX X entir intireis entir
SFX X entir intieren entir
SFX X ervir irviere ervir
SFX X ervir irvieres ervir
SFX X ervir irviremos ervir
SFX X ervir irvireis ervir
SFX X ervir irvieren ervir
SFX X ormir urmiere ormir
SFX X ormir urmieres ormir
SFX X ormir urmiremos ormir
SFX X ormir urmireis ormir
SFX X ormir urmieren ormir
SFX X orir uriere orir
SFX X orir urieres orir
SFX X orir uriremos orir
SFX X orir urireis orir
SFX X orir urieren orir
SFX X irir iriere irir
SFX X irir irieres irir
SFX X irir iriremos irir
SFX X irir irireis irir
SFX X irir irieren irir
SFX X cir jere ucir
SFX X cir jeres ucir
SFX X cir jremos ucir
SFX X cir jereis ucir
SFX X cir jeren ucir
SFX X enir iniere enir
SFX X enir inieres enir
SFX X enir iniremos enir
SFX X enir iniereis enir
SFX X enir inieren enir
SFX X ir yere [^g]uir
SFX X ir yeres [^g]uir
SFX X ir yremos [^g]uir
SFX X ir yereis [^g]uir
SFX X ir yeren [^g]uir
SFX X ir uyere ir
SFX X ir uyeres ir
SFX X ir uyremos ir
SFX X ir uyereis ir
SFX X ir uyeren ir
SFX X eir iere eir
SFX X eir ieses eir
SFX X eir iremos eir
SFX X eir iereis eir
SFX X eir ieren eir
SFX X egir igiere egir
SFX X egir igieres egir
SFX X egir igiremos egir
SFX X egir igiereis egir
SFX X egir igieren egir
SFX X edir idiere edir
SFX X edir idieres edir
SFX X edir idiremos edir
SFX X edir idiereis edir
SFX X edir idieren edir
SFX X etir itiere etir
SFX X etir itieres etir
SFX X etir itiremos etir
SFX X etir itiereis etir
SFX X etir itieren etir
SFX X ebir ibiere ebir
SFX X ebir ibieres ebir
SFX X ebir ibiremos ebir
SFX X ebir ibiereis ebir
SFX X ebir ibieren ebir
SFX X emir imiere emir
SFX X emir imieres emir
SFX X emir imiremos emir
SFX X emir imiereis emir
SFX X emir imieren emir
SFX X eguir iguiere eguir
SFX X eguir iguieres eguir
SFX X eguir iguiremos eguir
SFX X eguir iguiereis eguir
SFX X eguir iguieren eguir
SFX X estir istiere estir
SFX X estir istieres estir
SFX X estir istiremos estir
SFX X estir istiereis estir
SFX X estir istieren estir
SFX X endir indiere endir
SFX X endir indieres endir
SFX X endir indiremos endir
SFX X endir indiereis endir
SFX X endir indieren endir
SFX X r ere lir
SFX X r eres lir
SFX X r remos lir
SFX X r ereis lir
SFX X r eren lir
SFX X ecir ijere ecir
SFX X ecir ijeres ecir
SFX X ecir ijremos ecir
SFX X ecir ijereis ecir
SFX X ecir ijeren ecir
SFX X er iere er
SFX X er ieres er
SFX X er iremos er
SFX X er iereis er
SFX X er ieren er
SFX X r yere or
SFX X r yeres or
SFX X r yremos or
SFX X r yereis or
SFX X r yeren or
SFX X r d [ei]r
SFX X er iendo [^a]er
SFX X er indose [^a]er
SFX X er yendo aer
SFX X er yndose aer
SFX X r ndo er
SFX X er ndose er
SFX X erir iriendo erir
SFX X erir irindose erir
SFX X ertir irtiendo ertir
SFX X ertir irtindose ertir
SFX X entir intiendo entir
